臺灣高雄地方法院刑事判決　　　　　　　　　　　　九十一年度交訴字第一八七號
　　公訴人　臺灣高雄地方法院檢察署檢察官
　　被　告　甲○○
右列被告因公共危險案件，經檢察官提起公訴（九十一年度偵字第一五六一七號），
本院判決如左：
    主  文
甲○○服用酒類，不能安全駕駛動力交通工具而駕駛，處有期徒刑參月。又駕駛動力
交通工具肇事，致人受傷而逃逸，處有期徒刑捌月；應執行有期徒刑拾月。緩刑肆年
    事  實
一、甲○○於民國九十一年七月十九日二十二時許，在高雄市○○區○○路「大帑殿
    ＫＴＶ」，飲用啤酒等酒類後，雖其視覺及行為反應能力降低，而不能安全駕駛
    動力交通工具，惟仍於同日二十三時五十分許許，貿然駕駛車牌號碼Ｌ三─一一
    三一號自用小客車，沿高雄市三民區○○○路由南向北行駛，欲返回其高雄市○
    ○區○○街五號三樓住處。嗣於同日二十三時五十四分許，途經大順二路與九如
    一路交岔路口，不慎擦撞同向行駛，由王謝錦珠所騎乘之車牌號碼ＷＣＥ─三０
    ０機車左側而肇事，王謝錦珠隨即人車倒地，因而受有右臉頰擦傷、右手骨折之
    傷害（過失傷害部分未據告訴及起訴）。甲○○於肇事後，明知王謝錦珠已倒臥
    於地，竟仍未下車察看照護王謝錦珠，並另基於駕駛車輛肇事後逃逸之犯意，旋
    即駕駛前開自用小客車逃離現場，適民眾黃偉桐途經該交岔路口而目擊全案發生
    經過，隨即駕車追趕，終在高雄市○○區○○路五十四號前，將甲○○攔阻查獲
    。經到場員警於翌日凌晨一時八分許，以酒精測試器對甲○○測試，其呼氣酒精
    濃度測定值達每公升零點七六毫克。
二、案經高雄市政府警察局三民第二分局移送臺灣高雄地方法院檢察署檢察官偵查起
    訴。
    理  由
一、訊據被告甲○○對右揭犯罪事實坦承不諱，核與被害人王謝錦珠、目擊證人黃偉
    桐於警訊時所述之情節大致相符，並有高雄市○○○○○道路交通事故調查報告
    表、高雄市政府警察局舉發違反道路交通管理事件通知單影本、酒精測試數據報
    告、測試觀察紀錄表各一紙，與照片八幀附卷可資佐證，而就醫學文獻所知，酒
    精對人體造成之影響，於呼氣時酒精濃度達每公升零點二五毫克即會輕度中毒，
    造成輕度協調功能降低，呼氣酒精濃度達每公升零點五毫克時屬輕到中度中毒症
    狀，出現反應較慢、感覺減低、影響駕駛之狀況，此有行政院國軍退除役官兵輔
    導委員會臺北榮民總醫院八十八年八月五日（八八）北總內字第二六八六八號函
    文可據，參考德國及美國，對於呼氣酒精濃度達每公升零點五五毫克，肇事率即
    達一般正常人十倍之認定標準（見法務部八十八年五月十八日法八八檢字第一六
    六九號函），本件被告於事故後均二小時，經警當場以酒精測試器測試，呼氣酒
    精濃度測定值既達每公升零點七六毫克，有酒精測試數據報告一紙附卷可證，顯
    見事故當時其行為反應能力已嚴重降低，判斷力及駕駛體能亦明顯受損而影響駕
    駛，加以其確於高雄市○○○路與九如一路交岔路口，不慎擦撞被害人王謝錦珠
    所騎乘之機車而肇事，並於逃逸後為警查獲時仍有說話含糊不清之情形，有警製
    觀察紀錄表一紙在卷可按，堪認其確已達不能安全駕駛動力交通工具之程度。是
    本件被告所犯酒後駕車及肇事逃逸二罪之犯行已臻明確，應依法加以論科。
三、核被告甲○○所為，係犯刑法第一百八十五條之三服用酒類不能安全駕駛動力交
    通工具而駕駛罪及同法第一百八十五條之四駕駛動力交通工具肇事致人受傷而逃
    逸罪。其所犯上開二罪間，犯意各別，行為互殊，犯罪構成要件不同，應予分論
    併罰。爰審酌被告之犯罪動機、目的、手段，及其生活狀況、品行、智識程度，
    酒精成分對人之意識能力具有不良影響，超量飲酒後會導致對週遭事務之辨識及
    反應能力較平常狀況薄弱，因而酒後駕車在道路上行駛，對一般往來之公眾及駕
    駛人自身皆具有高度危險性，被告明知上情，既漠視自己安危，更枉顧公眾行之
    安全，於服用酒類，酒後呼氣酒精濃度高達每公升零點七六毫克，已處於不能安
    全駕駛動力交通工具之狀態，仍駕車肇事，對被害人身體健康及財產造成相當程
    度損害，復於肇事後逃逸，併參酌被告已與被害人達成和解，賠償被害人所受損
    害等一切情狀，分別就其酒後駕車及肇事逃逸罪，各量處如主文所示之刑，並定
    其應執行之刑，以示懲儆。末按，被告前未曾受有期徒刑以上刑之宣告，有臺灣
    高等法院被告全國前案紀錄表可按，其因一時失慮，偶罹刑典，經此偵審程序後
    ，當知所警惕，信無再犯之虞，本院因認所宣告之刑以暫不執行為適當，併諭知
    緩刑四年，以啟自新。
據上論斷，應依刑事訴訟法第二百九十九條第一項前段，刑法第一百八十五條之三、
第一百八十五條之四、第五十一條第五款、第七十四條第一款，判決如主文。
中      華      民      國    九十一    年      八      月     三十     日
                                  臺灣高雄地方法院交通法庭
                                      法  官 劉傑民
右正本證明與原本無異。
如不服本判決，應於判決送達後十日內，向本院提出上訴狀。
                                      書記官 黃琬婷
中      華      民      國    九十一    年      八      月     三十     日
附錄本案科刑判決法條：
刑法第一百八十五條之三
服用毒品、麻醉藥品、酒類或其他相類之物，不能安全駕駛動力交通工具而駕駛者，
處一年以下有期徒刑、拘役或三萬元以下罰金。
刑法第一百八十五條之四
駕駛動力交通工具肇事，致人死傷而逃逸者，處六月以上五年以下有期徒刑。
